Juan David Beca Pillimue

Popayán, Cauca · LinkedIn · Portafolio · +57 320 6440761 · jbecapillimue@gmail.com

Soy estudiante de último semestre de ingeniería de sistemas de la Universidad del Cauca, me dedico al desarrollo de software, soy un desarrollador junior Full-Stack con experiencia en lenguajes como JavaScript, PHP y Java. Mi área de enfoque es el desarrollo web o Front-End, donde me especializo en crear interfaces atractivas, funcionales y óptimas. En el backend conozco y aplico buenas prácticas de programación como los principios SOLID y patrones de diseño, también estoy bien instruido en arquitecturas de software, como hexagonal, microservicios, MVC, entre otros. Estoy comprometido con el aprendizaje continuo y siempre trato de estar al día en las últimas tendencias de la industria. Mis habilidades para trabajar en equipo, junto con una buena capacidad de comunicación y dedicación, me convierten en un valioso miembro para cualquier proyecto de desarrollo de software que se adapte a mis habilidades.

EXPERIENCIA

Universidad del Cauca

Popayán,Cauca

Monitor Administrativo FCHS

feb. 2024 - jun. 2024

Ejercí como Monitor Administrativo de la Sala de Sistemas de la Facultad de Ciencias Humanas y Sociales de la Universidad del Cauca, fui responsable de la actualización y el mantenimiento de los equipos informáticos, la gestión del inventario, y la provisión de soporte técnico a profesores y estudiantes en el área de informática.

Universidad del Cauca

Popayán-Cauca

Renovación de la Acreditación y la Certificación Institucional

oct. 2023 - dic. 2023

Contribuí en el proceso de renovación de la Acreditación y Certificación Institucional del programa de Licenciatura en Etnoeducación. Entre mis principales responsabilidades se encontraban la creación y gestión de bases de datos de egresados, el diseño y la aplicación de encuestas, así como la elaboración de reportes estadísticos mediante representaciones gráficas y análisis de datos.

Universidad del Cauca

Popayán-Cauca

Renovación de la Acreditación y la Certificación Institucional

oct. 2023 - dic. 2023

Me desempeñé como Monitor Administrativo de la Sala de Sistemas de la Facultad de Ciencias de la Salud de la Universidad del Cauca, fui responsable de la actualización y mantenimiento de los equipos informáticos, la gestión del inventario, y la provisión de soporte técnico a profesores y estudiantes. Para optimizar la gestión del inventario, desarrollé una aplicación de escritorio en Java utilizando la biblioteca gráfica Swing. La aplicación facilitó el control y seguimiento de los recursos tecnológicos de la sala, mejorando la eficiencia en la administración de los equipos.

Autónomo

Remoto

Desarrollador Freelance

2023 - Presente

Como desarrollador freelance, he trabajado en una variedad de proyectos que incluyen el desarrollo de aplicaciones web tanto en Front-End como en Back-End. Mi trabajo ha abarcado la creación de interfaces intuitivas y funcionales, así como la implementación de buenas prácticas de programación y arquitecturas de software. Esta experiencia me ha permitido adquirir habilidades técnicas amplias y adaptativas, así como desarrollar capacidades para gestionar proyectos de manera independiente y colaborar con clientes para cumplir con sus requisitos y expectativas.

EDUCACIÓN

UNIVERSIDAD DEL CAUCA

Ingeniería de Sistemas

Popayán, Cauca Junio 2017 - Presente

HABILIDADES

- **Programming Languages:** JavaScript, Java, Python, PHP, SQL, PL/SQL
- Libraries / Frameworks: Angular, React, RxJS, Redux, Symfony, Laravel, Spring Boot
- Tools / Platform: Node.js, Docker, Webpack, Jenkins, Jest, JUnit
- Databases: MySQL, MongoDB, PostgreSQL

PROYECTOS

SITIO WEB DE COMERCIO ELECTRÓNICO: Sitio web de comercio electrónico desarrollado en PHP con Symfony
Framework, implementa las características principales de este tipo de servicios, como: Carrito de compras, Proceso de
compra, Gestión de usuarios, Gestión de inventarios, Administración de contenido, Seguridad, etc.

Habilidades: PHP, Symfony, JavaScript, JWT, bcrypt, APIs, Git, Nginx, Docker

 SISTEMA DE RESERVAS PARA INSTALACIONES DEPORTIVAS UNIVERSITARIAS: Participé en el desarrollo de una aplicación web para la gestión de reservas de las instalaciones deportivas de la Universidad del Cauca. La aplicación debe permitir a los usuarios reservar espacios deportivos, consultar disponibilidad, y gestionar sus reservas de manera eficiente.

Habilidades: Java 11, Spring Boot, Angular 13, Docker, JUnit 5, Mockito, MySQL, Google Maps API.

• SISTEMA DE ADMINISTRACIÓN DE INVENTARIOS Y USUARIOS EN JAVAFX: Desarrollé una aplicación de escritorio utilizando Java 8 y JavaFX. La aplicación contempla los siguientes requisitos funcionales de: administración y gestión de inventarios, exportación de archivos, y administración y gestión de usuarios.

Habilidades: Java 8, JavaFX, PostgreSQL, JPA, JUnit.

GASTRONOMÍA SOSTENIBLE: ESTRATEGIAS PARA MINIMIZAR EL DESPERDICIO DE ALIMENTOS EN EL
SECTOR GASTRONÓMICO: Participé en el desarrollo de un sistema de análisis de datos que utiliza un conjunto de
técnicas de nivel intermedio aprendidas en el bootcamp del programa del ministerio de las TIC Talento Tech. El objetivo de
este proyecto es poder estimar la demanda de alimentos en establecimientos del sector gastronómico. Funciona recopilando
y analizando datos históricos y actuales, incluyendo patrones de consumo, eventos especiales, condiciones climáticas,
tendencias del mercado, etc.

Habilidades: Python, Pandas, NumPy, Matplotlib.

CERTIFICACIONES

- Análisis de Datos Nivel Intermedio Universidad Tecnológica de Pereira
- Scrum Fundamentals Certified VMEdu Inc.
- Introduction to Data Science Cisco
- Getting Started with Deep Learning NVIDIA
- TADHack 2023 (segundo lugar) Yeapp